臺灣臺南地方法院刑事判決
111年度易字第479號
公  訴  人  臺灣臺南地方檢察署檢察官
被      告  許仲亨



上列被告因竊盜等案件，經檢察官提起公訴（111年度偵字第517
3號、111年度偵字第7096號），被告於準備程序中就犯罪事實為
有罪之陳述，本院以簡式審判程序進行審判，判決如下：
    主  文
許仲亨犯刑法第三百二十一條第一項第一款之加重竊盜罪，處有
期徒刑捌月。
許仲亨犯刑法第三百二十一條第二項、第一項第一款、第二款之
加重竊盜未遂罪，處有期徒刑肆月，如易科罰金，以新臺幣壹仟
元折算壹日；又犯侵入住宅罪，處有期徒刑參月，如易科罰金，
以新臺幣壹仟元折算壹日。應執行有期徒刑陸月，如易科罰金，
以新臺幣壹仟元折算壹日。
未扣案之犯罪所得保險箱壹個沒收，於全部或一部不能沒收時，
追徵其價額。
    事實及理由
一、被告所犯係死刑、無期徒刑、最輕本刑為3年以上有期徒刑
    以外之罪，其於準備程序中就前揭被訴事實為有罪之陳述，
    經法官告知簡式審判程序之旨，並聽取其與公訴人之意見後
    ，本院裁定進行簡式審判程序，合先敘明。
二、本件犯罪事實及證據，均引用檢察官起訴書之記載（如附件
    ），事實部分補充「嗣經王文濱、李錦信、林其鴻3人發覺
    遭竊而報警處理，警方調閱監視器畫面，循線於民國111年1
    月22日通知許仲亨接受詢問，許仲亨於其所犯110年12月15
    日竊盜未遂之行為尚未被有偵查犯罪職權之機關或公務員發
    覺前，即主動向警方自首此部分犯行」，證據部分補充「被
    告於本院審理時之自白」。
三、核被告就附件犯罪事實一㈠所為，係犯刑法第321條第1項第1
    款之侵入住宅竊盜罪；其就附件犯罪事實一㈡所為，係犯刑
    法第321條第2項、第1項第1款、第2款之侵入住宅、踰越窗
    戶竊盜未遂罪；其就附件犯罪事實一㈢所為，係犯刑法第306
    條第1項之無故侵入住宅罪。被告所犯上開3罪，犯意各別，
    行為互殊，應予分論併罰。又被告前因竊盜等案件，經法院
    判處有罪確定，定應執行刑2年2月，於民國108年4月18日保
    護管束期滿假釋未經撤銷，未執行之刑視為執行完畢（卷附
    前科表），被告於徒刑執行完畢後，5年內故意再犯本件有
    期徒刑以上之上開3罪，檢察官於本院審理時，主張被告就
    本案所犯之上開3罪均為累犯，且為被告當庭所供承，應堪
    採認。至於檢察官雖主張應加重其刑，然檢察官未舉具體事
    由，且本院審酌構成累犯之前科素行資料，已列為量刑審酌
    之事由，對被告所負罪責予以評價，並無再重複依累犯評價
    加重之必要(重複評價禁止原則）。被告就附件犯罪事實一㈡
    犯行，已著手於竊盜行為之實施，然尚未得手財物，為未遂
    ，爰依刑法第25條第2項之規定，按既遂犯之刑度減輕之。
    另被告於警方循線於111年1月22日通知其接受詢問，其於所
    犯110年12月15日竊盜未遂之行為（附件犯罪事實一㈡部分）
    尚未被有偵查犯罪職權之機關或公務員發覺前，即主動向警
    方自首此部分犯行，有被告警詢筆錄可參（警622卷第6頁）
    ，爰就被告此部分竊盜犯行，依刑法第62條前段之規定減輕
    其刑，並遞減之。
四、爰審酌被告已有竊盜前科，仍不思己力賺取所需，且侵入住
    宅或逾越窗戶竊取財物，造成他人財產損害，實屬可議，惟
    念其犯後坦承犯行，態度並非不良，暨考量被竊財物價值、
    被告之智識、家庭、生活經濟狀況等一切情狀，各量處如主
    文所示之刑，就附件犯罪事實一之㈡㈢部分均諭知易科罰金折
    算標準，及就附件犯罪事實一之㈡㈢部分定其應執行之刑，並
    諭知易科罰金折算標準。被告竊得之保險箱1個（起訴書敘
    明內有不詳之現金、黃金，因無法證明數量，故本院不予認
    定其內容物），並未扣案，依刑法第38條之1第1項、第3項
    規定宣告沒收，於全部或一部不能沒收時（本件犯行並無不
    宜執行沒收之情形），追徵其價額。被告於附件犯罪事實一
    之㈢部分所持鐵絲，被告供稱業已丟棄，故不予沒收。
據上論斷，應依刑事訴訟法第273條之1第1項、第299條第1項前
段、第310條之2、第454條第2項，刑法第306條第1項、第321條
第1項第1款、第321條第2項、第1項第1、2款、第25條第2項、第
51條第5款、第41條第1項、第62條前段、第38條之1第1項前段、
第3項，刑法施行法第1條之1，判決如主文。 
本案經檢察官胡晟榮提起公訴，檢察官蘇聖涵到庭執行職務。
中　　華　　民　　國　　111 　年　　5 　　月　　30　　日
　　　　　　　　　刑事第八庭    法　官　郭瓊徽
以上正本證明與原本無異。
如不服本判決應於收受本判決後20日內向本院提出上訴書狀，並
應敘述具體理由。其未敘述上訴理由者，應於上訴期間屆滿後20
日內向本院補提理由書狀（均須按他造當事人之人數附繕本）「
切勿逕送上級法院」。 
　　　　　　　　　　　　　　　　書記官　王珮君
中　　華　　民　　國　　111 　年　　5 　　月　　30　　日
附錄
中華民國刑法第306條
無故侵入他人住宅、建築物或附連圍繞之土地或船艦者，處1年
以下有期徒刑、拘役或9千元以下罰金。
無故隱匿其內，或受退去之要求而仍留滯者，亦同。

中華民國刑法第321條
犯前條第1項、第2項之罪而有下列情形之一者，處6月以上5年以
下有期徒刑，得併科50萬元以下罰金：
一、侵入住宅或有人居住之建築物、船艦或隱匿其內而犯之。
二、毀越門窗、牆垣或其他安全設備而犯之。
三、攜帶兇器而犯之。
四、結夥三人以上而犯之。
五、乘火災、水災或其他災害之際而犯之。
六、在車站、港埠、航空站或其他供水、陸、空公眾運輸之舟、
    車、航空機內而犯之。
前項之未遂犯罰之。
附件：
臺灣臺南地方檢察署檢察官起訴書
                                     111年度偵字第5173號
111年度偵字第7096號
　　被　　　告　許仲亨　男　47歲（民國00年00月00日生）
　　　　　　　　　　　　住○○市○○區○○路000號
　　　　　　　　　　　　國民身分證統一編號：Z000000000號
上列被告因竊盜等案件，已經偵查終結，認應提起公訴，茲將犯
罪事實及證據並所犯法條分敘如下：
　　　　犯罪事實
一、㈠許仲亨意圖為自己不法之所有，基於侵入住宅竊盜之犯意
    ，於民國109年7月27日下午2時38分許，以鐵絲伸入王文濱
    位在臺南市○○區○○○街00○0號住宅車庫小門之門鎖鎖孔並開
    啟該門後，隨即侵入該住宅之中，徒手竊取王文濱所有而放
    置在2樓房間內之保險箱1個（內有金額不詳之現金及重量不
    詳之黃金），得手後旋即將該保險箱搬離現場，再以不詳車
    號之機車載離。㈡許仲亨意圖為自己不法之所有，基於侵入
    住宅竊盜之犯意，於110年12月15日下午2時許，以細小鐵絲
    伸入李錦信位在臺南市○○區○○○街000號住宅車庫小門之門鎖
    鎖孔並開啟該門後，隨即侵入該住宅之中，並攀爬踰越未上
    鎖之窗戶進入屋內尋找財物，然見屋內疑似裝有攝影裝置，
    而恐渠犯行因此曝光，乃循原路逃離上址，未竊得任何財物
    而未遂。㈢許仲亨為竊取財物，又基於無故侵入他人住宅之
    犯意，於111年1月21日下午3時12分許，未經林其鴻同意，
    以細小鐵絲伸入林其鴻位在臺南市○○區○○○街000號住宅車庫
    小門之門鎖鎖孔並開啟該門後，隨即侵入該住宅之中，然因
    該住宅房屋之門窗上鎖無法進入而尚未著手竊盜犯行，許仲
    亨乃即罷手而離去。嗣經王文濱、李錦信、林其鴻3人發覺
    遭竊而報警處理，警方調閱監視器畫面，始循線查悉上情。
    　
二、案經王文濱、林其鴻、李錦信告訴及臺南市政府警察局第三
    分局報告偵辦。
　　　　證據並所犯法條
一、上開犯罪事實，業據被告許仲亨於警詢及偵訊時供認不諱，
    核與告訴人王文濱、林其鴻、李錦信於警詢所指訴之情節相
    符，並有監視器攝錄內容擷取畫面、現場蒐證照片附卷可稽
    ，被告之自白經核與事實相符，是渠犯嫌應堪認定。
二、核被告就犯罪事實一㈠所為，係犯刑法第321條第1項第1款之
    侵入住宅竊盜罪嫌；就犯罪事實一㈡所為，係犯刑法第321條
    第2項、第1項第1款、第2款之侵入住宅、踰越窗戶竊盜未遂
    罪嫌；就犯罪事實一㈢所為，係犯刑法第306條第1項之無故
    侵入住宅罪嫌。被告所犯上開2次加重竊盜及無故侵入住宅
    之犯行，犯意各別，行為互殊，請予分論併罰。
三、至告訴暨報告意旨認被告就犯罪事實一㈢部分另涉犯刑法第3
    21條第2項、第1項第1款之侵入住宅竊盜未遂罪嫌云云，然
    刑法上之未遂犯，必須已著手於犯罪行為之實行而未遂，始
    能成立，刑法第25條第1項規定甚明；而同法第321條之竊盜
    罪為第320條之加重條文，係以竊取他人之物為其犯罪行為
    之實施，至該條第1項所列各款情形，不過為犯竊盜罪之加
    重條件，如僅著手於該項加重條件之行為，而未著手搜取財
    物，仍不能以本條之竊盜未遂論，雖著手加重條件之進入住
    宅或損壞門鎖與鐵窗等安全設備之行為，但既未翻箱倒櫃搜
    取財物，自不能以加重竊盜未遂論（最高法院27年滬上字第
    54號判決先例、臺灣高等法院暨所屬法院81年座談會提案刑
    事類第41號決議、臺灣高等法院暨所屬法院92年法律座談會
    刑事類提案第9號決議意旨）。經查，被告侵入告訴人林其
    鴻上址住宅車庫後，因無法順利進入房屋行竊即罷手離去乙
    節，有該房屋監視器攝影內容擷取畫面在卷可憑，是被告因
    尚未進入告訴人林其鴻上址住宅屋內行竊，自難謂渠已有物
    色或搜尋財物等著手竊盜犯行之客觀行為，依上開說明，即
    無從論以竊盜未遂罪，惟此部分若成立犯罪，侵入住宅罪仍
    為加重竊盜罪之加重條件，爰不另為不起訴處分，併此敘明
    。
四、依刑事訴訟法第251條第1項提起公訴。
　　此　致
臺灣臺南地方法院
中　　華　　民　　國　 111　　年　　4 　　月　　18　　日
                              檢  察  官  胡晟榮
本件證明與原本無異 
中　　華　　民　　國　 111　　年　　4 　　月　　21　　日
                              書  記  官  許靜萍
附錄所犯法條
中華民國刑法第306條
無故侵入他人住宅、建築物或附連圍繞之土地或船艦者，處 1
年以下有期徒刑、拘役或 9 千元以下罰金。
無故隱匿其內，或受退去之要求而仍留滯者，亦同。

中華民國刑法第321條
犯前條第 1 項、第 2 項之罪而有下列情形之一者，處 6 月以
上 5 年以下有期徒刑，得併科 50 萬元以下罰金：
一、侵入住宅或有人居住之建築物、船艦或隱匿其內而犯之。
二、毀越門窗、牆垣或其他安全設備而犯之。
三、攜帶兇器而犯之。
四、結夥三人以上而犯之。
五、乘火災、水災或其他災害之際而犯之。
六、在車站、港埠、航空站或其他供水、陸、空公眾運輸之舟、
    車、航空機內而犯之。
前項之未遂犯罰之。